臺灣花蓮地方法院刑事判決　　　　　　　　　　　　　九十三年度簡上字第九三號
　　上　訴　人
　　即　被　告　乙○○
右上訴人因傷害案件，不服本院花蓮簡易庭中華民國九十三年四月二十七日九十三年
度花簡字第九十七號第一審判決（聲請簡易判決處刑案號：九十二年度偵字第二五三
四號），提起上訴，本院判決如左：
    主  文
原判決撤銷。
乙○○傷害人之身體，處拘役拾日，如易科罰金，以佰元折算壹日。緩刑貳年。
    事  實
一、乙○○於民國九十二年一月六日上午某時許，接獲甲○○電話請其至花蓮縣吉安
    鄉○○村○○路○段六十五巷二號之十六住處結算債務，而於同日八時三十分許
    至上址，詎乙○○甫抵該處，即與屋內之丁○○（已判決確定）因細故發生口角
    ，竟互毆在地爬滾，丁○○起身後，乙○○又以手掌毆擊丁○○之手臂，使其受
    有上背痛、左手第四指背側擦傷一點五乘以一公分、腫瘀青三乘以一點五公分等
    傷害。
二、案經被害人丁○○訴由花蓮縣警察局吉安分局報請臺灣花蓮地方法院檢察署檢察
    官偵查起訴。
    理  由
一、訊據被告乙○○矢口否認有前開傷害之犯行，辯稱：其到該處即遭毆打到地上，
    並未還擊，而係在地上抵擋，丁○○並未受傷，而其頭部及眼部卻被毆打至流血
`   等語。經查，被害人丁○○受有上背痛、左手第四指背側擦傷一點五乘以一公分
    、腫瘀青三乘以一點五公分等傷害，有行政院衛生署花蓮醫院九十二年一月八日
    診斷證明書附卷可稽（警卷第三十二頁），而被告與丁○○在地上互毆，以及被
    告毆擊丁○○手臂等情節，亦經證人甲○○證稱屬實（本院審判筆錄第七頁）。
    是被告與丁○○互毆，導致丁○○受有前開傷害之事實，已可認定。至於被告雖
    亦遭被害人毆打而受有後頭部裂傷、左眼部血腫等傷害，此有行政院衛生署九十
    二年一月六日診斷證明書一紙、照片四幀受理刑事案件報案三聯單等件附卷可參
    （警卷第三十一頁、三十三至三十五頁），然此仍無從解免其傷害之罪責。被告
    所為前揭辯解，顯屬卸責之詞，無從採信。本案事證明確，被告犯行堪以認定，
    應予依法論科。
二、核被告所為，係犯刑法第二百七十七條第一項之傷害罪。經審酌被告係因互毆始
    導致被害人受有上開傷害，且被告本身所受之後頭部裂傷、左眼部血腫等傷害，
    與被害人所受傷害相比之下，顯然較為嚴重，以及被告之犯罪手段、動機、犯罪
    後態度、智識程度與生活狀況等一切情狀，原審對被告所量處之刑度顯屬過重。
    被告上訴意旨否認犯罪，指摘原判決不當，雖無可取，惟原判決之量刑既有如上
    所述之不當，自應予以撤銷，而由本院改判如主文所示之刑，並諭知易科罰金之
    折算標準。末查被告未曾受有期徒刑以上刑之宣告，此有臺灣高等法院被告全國
    前案紀錄表一份在卷可查，經此次起訴、審判後，應該知所警惕，而無再犯之虞
    ，本院認為前開對其所宣告之刑，以暫不執行為適當，爰併宣告緩刑二年，以啟
    自新。
據上論斷，應依刑事訴訟法第四百五十五條之一第三項、第三百六十九條第一項前段
，第三百六十四條，第二百九十九條第一項前段，刑法第二百條七十七條第一項、第
四十一條第二項前段、第七十四條第一款，罰金罰鍰提高標準條例第一條前段、第二
條，判決如主文。
本案經檢察官丙○○到庭執行職務
中      華      民      國      九十三      年      九    月    三十    日
                                臺灣花蓮地方法院刑事第一庭
          審判長法官  賴  淳  良
                                    法      官  李  豫  雙
                                    法      官  余  明  賢
右正本證明與原本無異
本件不得上訴。
                                    法院書記官
中      華      民      國      九十三      年      九    月    三十    日
